臺灣臺北地方法院刑事判決　　　　　　 99年度交訴字第121號
公　訴　人　臺灣臺北地方法院檢察署檢察官
被　　　告　安天增
上列被告因業務過失致死案件，經檢察官提起公訴（99年度調偵
字第1080號），被告於本院審理中，就被訴事實為有罪之陳述，
經告知簡式審判程序意旨，並聽取公訴人及被告之意見後，本院
合議庭裁定改依簡式審判程序審理，判決如下：
    主  文
安天增從事業務之人，因業務上之過失致人於死，處有期徒刑壹
年。緩刑肆年。
    事  實
一、安天增係計程車司機，為從事駕駛業務之人。其於民國99年
    6月29日晚間11時45分許，駕駛車牌號碼為6D-356號營業用
    自小客車，沿臺北縣新店市○○路由南往北方向行駛，行經
    北新路與中華路交岔口時，原應注意汽車行駛至交岔路口，
    轉彎車應讓直行車先行，且其行進、轉彎，應遵守燈光號誌
    ，而依當時晴天、夜間有照明、路面無缺陷、無障礙物，並
    無不能注意之情事，竟疏未注意及此，於允許左轉之號誌燈
    已熄滅即不得再行左轉之情況下，仍貿然左轉至中華路，適
    陳哲鈞騎乘車牌號碼為693-EFX號重型機車，沿北新路由北
    往南方向行駛至上開路口，安天增因閃避不及，致其車右前
    側保險桿與陳哲鈞所騎乘機車發生碰撞，陳哲鈞因而人車倒
    地，雖經送臺北縣新店市耕莘醫院施予急救，惟仍因車禍頸
    椎骨骨折神經性休克而於送醫達中即死亡。安天增於肇事後
    ，在有偵查犯罪職權之公務員未發覺為犯嫌前，向到場處理
    之臺北縣政府警察局新店分局交通分隊員警承認其為肇事者
    ，並接受裁判。
二、案經陳哲鈞之父陳進益訴由臺北縣政府警察局新店分局報請
    臺灣臺北地方法院檢察署檢察官督同檢驗員相驗後偵查起訴
    。
    理  由
一、訊之被告安天增對於上開犯罪事實，於本院準備程序及審理
    時均坦承不諱，且有道路交通事故現場圖、道路交通事故調
    查報告表(一)、(二)、現場照片暨二車肇事後在卷足憑照片
    。據此，足徵被告上開自白屬實可採，堪認本件交通事故之
    發生，係因被告行經上開交岔路口左轉彎時，轉彎車未禮讓
    直行車先行，且於允許左轉之號誌燈已熄滅即不得再行左轉
    之情況下，仍貿然左轉所致。再被害人確因本件交通事故，
    人車倒地，嗣經送臺北縣新店市耕莘醫院施予急救，惟因車
    禍頸椎骨骨折神經性休克而於就醫途中即死亡等情，此亦經
    檢察官督同法醫師相驗屬實，並有勘驗筆錄、相驗屍體證明
    書、驗斷書各一份及相驗照片在卷可佐。
二、按汽車行駛至交岔路口轉彎時，應遵守燈光號誌之指揮，且
    轉彎車應讓直行車先行，道路交通安全規則第102條第1項第
    1款、第7款分別定有明文，此為被告駕駛汽車時應注意之事
    項，而依卷附道路交通事故調查報告表(一)所載，轉彎車應
    讓直行車先行，且其行進、轉彎，應遵守燈光號誌，而依當
    時晴天、夜間有照明、路面無缺陷、無障礙物，顯然被告當
    時並無不能注意之情事，其竟疏未注意，因而肇事，自應負
    過失責任。且因其過失行為致被害人死亡，其過失行為與被
    害人死亡間有相當因果關係，亦堪以認定。綜上所述，本案
    事證明確，被告犯行堪以認定，應依法論科。
三、被告係計程車司機，為從事駕駛業務之人，其因駕駛過失致
    被害人死亡，核其所為，係犯刑法第276條第2項業務過失致
    人於死罪。又被告於肇事後停留現場，且於警方到場時自首
    為肇事者，有警方自首情形紀錄表附於偵查卷內可憑，被告
    於有偵查犯罪職權之公務員發覺其為肇事之人前，即向前來
    處理之員警自首並接受裁判，核與自首之規定相符，爰依刑
    法第62條前段之規定減輕其刑。爰審酌被告身為計程車司機
    ，本應盡較一般人為高之注意義務，惟仍疏於注意行車安全
    ，過失肇事致使被害人死亡，妨礙道路交通安全秩序甚鉅，
    所造成之損害亦無法回復，惟念其犯後坦承犯行，態度尚稱
    良好，暨其無前科之素行等一切情狀，量處如主文所示之刑
    ，以示警懲。末查，被告前未曾因故意犯罪受有期徒刑以上
    刑之宣告，已如前述，其於犯罪後坦承犯行，並與被害人家
    屬達成和解，有和解筆錄1份在卷足憑，其經此偵、審程序
    之教訓後，當能知所警惕而無再犯之虞，是本院認前所宣告
    之刑，以暫不執行為適當，爰併予宣告緩刑4年，以啟自新
    。
據上論斷，應依刑事訴訟法第273 條之1 第1 項、第299 條第1
項前段，刑法第276條第2項、第62條前段、第74條第1項第1款，
刑法施行法第1條之1第1項、第2項前段，判決如主文。
本案經檢察官蘇維達到庭執行職務。
中    華    民    國    100    年    5    月    13    日
                  刑事第二十庭  法  官  柯姿佐
以上正本證明與原本無異。
如不服本判決應於收受送達後10日內向本院提出上訴書狀，並應
敘述具體理由；其未敘述上訴理由者，應於上訴期間屆滿後20日
內向本院補提理由書（均須按他造當事人之人數附繕本）「切勿
逕送上級法院」。告訴人或被害人如對於本判決不服者，應具備
理由請求檢察官上訴，其上訴期間之計算係以檢察官收受判決正
本之日期為準。
                                書記官  劉穗筠
中    華    民    國    100    年    5    月    13    日
附錄本案論罪科刑法條全文
中華民國刑法第276條
（過失致死罪）
因過失致人於死者，處 2 年以下有期徒刑、拘役或 2 千元以下
罰金。
從事業務之人，因業務上之過失犯前項之罪者，處 5 年以下有
期徒刑或拘役，得併科 3 千元以下罰金。